Inventaris van het archief van H.A. Ritter [levensjaren 1870-1945], 1921-1943
Nationaal Archief, Den Haag
Collectie 351 H.A. Ritter
Ritter
1921-1943
C24569
0.20 meter; 10 inventarisnummers.
Normale geschreven, getypte en gedrukte documenten, geen bijzondere handschriften.
Nationaal Archief, Den Haag
Ritter, H.A.
De stukken afkomstig van H.A. Ritter hebben betrekking op zijn publicistische activiteiten voor middenstandsorganisaties en de propagandaorganen voor volksweerbaarheid, evenals zijn werkzaamheden als columnist bij "'T Nieuwe Sticht, weekblad voor Utrecht en omliggende gemeenten".
Archiefvorming
Geschiedenis van het archiefbeheer
De verwerving van het archief
Het archief is voor langere tijd in beheer, niet in eigendom verkregen.
2.21
Aanwijzingen voor de gebruiker
Openbaarheidsbeperkingen
Volledig openbaar.
Materiële beperkingen
Aanvraaginstructie
Openbare archiefstukken kunnen online worden aangevraagd en gereserveerd. U kunt dit ook via de terminals in de studiezaal van het Nationaal Archief doen. Om te kunnen reserveren dient u de volgende stappen te volgen:
U maakt een profiel aan op www.gahetna.nl, en logt vervolgens in
Via de archiefinventaris (alleen de beschrijvingen met rode nummers) selecteert u het gewenste archiefstuk door op de knop 'Reserveren' te klikken
In het volgende scherm geeft u aan op welke dag u het archiefstuk wilt inzien
Indien u zich bevindt in de studiezaal en een tafelnummer heeft ontvangen kunt u dit nummer vermelden. Als u geen tafelnummer heeft kunt u tafelnummer 777 laten staan
Vervolgens bevestigt u uw reservering door deze te versturen.
Verwant materiaal
Beschikbaarheid van kopieën
Beschrijving van de series en archiefbestanddelen
- Publicistische activiteiten voor middenstandsorganisaties., 1.
  - Stukken betreffende bijdragen aan het blad Mededelingen van de Utrechtse Handelsvereeniging., 1921-1942; 1-3; 2 delen en 1 omslag
    - Plakboek, houdende artikelen voor de vereniging. 1927-1935, 1
    - Plakboek, houdende artikelen voor de vereniging, alsmede berichten over de viering van Ritters 70e verjaardag. 1936-1942, 1921, 2
    - Bijlagen bij inventarisnummers 1 en 2: foto's genomen tijdens verenigingsactiviteiten, ingekomen necrologieën van leden, stukken betreffende de opheffing van de vereniging. 1930-1942, 3; 1 omslag
  - Plakboek, houdende bijdragen aan het Algemeen Weekblad "De Middenstand". Met tafel., 1926-1935; 4; 1 deel
  - Plakboek, houdende bijdragen het Algemeen Weekblad voor den Middenstand, tevens orgaan van den Koninklijken Nederlandschen Middenstandsbond., 1934-1943; 5; 1 deel
- Publicistische activiteiten in propaganda-organen voor volksweerbaarheid., 2.
  - Plakboek, houdende bijdragen aan het tijdschrift "Allen Weerbaar", officieel orgaan van de Vereeniging "Volksweerbaarheid". Met tafel., 1923-1937; 6; 1 deel
  - Plakboek, houdende bijdragen aan "Ons Leger", officieel orgaan van de vereniging "Ons Leger"., 1930-1941; 7; 1 deel
- Werkzaamheden als columnist bij "'T Nieuwe Sticht, weekblad voor Utrecht en omliggende gemeenten"., 3.
  - Plakboek, houdende colums, geschreven onder de rubriek "indrukken van de week", houdende commentaar over internationale politieke ontwikkelingen., 1928-1931; 8-9; 2 delen
    - Colums nr. 1-93. 1928-1929, 8
    - Colums nr. 94-150. 1930-1931, 9
  - Plakboek, houdende incidentele artikelen., 1929-1930; 10; 1 deel